最高法院刑事判決                              八十六年度台上字第四八五四號
    上  訴  人  丁○○
                戊○○
                乙○○
                甲○○
                丙○○
    右  一  人
    選任辯護人  陳水聰律師
右上訴人等因走私案件，不服台灣高等法院高雄分院中華民國八十五年九月三日第二
審判決（八十四年度上訴字第二七二八號，起訴案號：台灣高雄地方法院檢察署八十
四年度偵字第五○八○號），提起上訴，本院判決如左：
    主  文
上訴駁回。
    理  由
按刑事訴訟法第三百七十七條規定：上訴於第三審法院，非以判決違背法令為理由，
不得為之。是提起第三審上訴，應以原判決違背法令為理由，係屬法定要件，且必須
依據卷內資料為具體之指摘，並足據以辨認原判決已具備違背法令之形式，始屬相當
。本件原判決論處上訴人丁○○、戊○○、乙○○、甲○○、丙○○共同私運管制物
品進口逾公告數額罪刑，業已明係以上訴人丁○○、丙○○、甲○○等人於警訊時
之自白（見警卷第三、五、六、四十頁）及上訴人戊○○暨已定讞之共犯龔顯章等人
於警訊時之部分自白，及經扣押之菸酒暨卷附之財政部高雄關稅局八十四年八月二日
（八四）關緝字第一一八八號等函、扣押物品表等，為主要之憑據。對於上訴人丁○
○、戊○○、甲○○、丙○○事後翻異前供，及上訴人乙○○否認犯罪所為之辯解，
認係卸責之詞，不足採信；又以上訴人等提出陳宏明出具之證明書，不足為上訴人等
有利之證明。並說明上訴人等所駕駛之金華輪進口艙單，其申報之進口貨物並無經扣
押之菸酒，上訴人等運送屬於管制物品之該批菸酒入境，即屬私運進口之犯行；就上
訴人甲○○、丁○○等人於警訊及審理中之供詞，互核不符部分，亦已說明其取捨之
理由。上訴意旨置原判決之明白論斷於不顧，全憑己見，對於原審採證認事職權之行
使，或與判決本旨無關之上訴人等究係如何約定分配走私之利潤等枝節問題，任意指
摘原判決違背法令，難謂已符合首揭法定上訴第三審之要件。又查原判決既認定上訴
人等係金華輪之船長或船員，基於走私菸酒進口牟利之犯意而共犯本件犯行，則上訴
人等之行為與一般旅客帶菸酒入境，供自用或家用之情形有間，依「入境旅客帶
行李物品報驗稅放辦法」第三條第一項之規定，自無適用該辦法之餘地，原判決就此
縱未說明，亦無違法可言，仍不得據以提起第三審上訴。至是否宣告緩刑，法院本屬
有權斟酌決定，如未宣告緩刑，自不生不適用法則之違法問題，上訴人丙○○上訴意
旨執此指摘，亦非適法之第三審上訴理由。綜上所述，本件上訴違背法律上之程式，
應予駁回。又本院既應為程序上之上訴駁回判決，上訴人丙○○請求從輕處罰一節，
無從斟酌，附此明。
據上論結，應依刑事訴訟法第三百九十五條前段，判決如主文。
中      華      民      國    八十六    年      八      月     十四     日
                              最高法院刑事第六庭
                                  審判長法官  黃  劍  青
                                        法官  劉  敬  一
                                        法官  林  增  福
                                        法官  林  文  豐
                                        法官  邵  燕  玲
      右正本證明與原本無異
                                              書  記  官
中      華      民      國    八十六    年      八      月    二十一    日
